# 与资产相关的政府补助计入经营活动现金流量是否合适？

提问人：hanjiangliye 时间：2012-05-15 13:48:38
收到与资产相关的政府补助，与经营活动无关，不属于投资活动，应作为“收到其他与筹资活动相关的现金列报”。

回答人：chenyiwei
赞同此观点。

提问人：iceboy1 时间：2012-05-17 00:12:50
回复 hanjiangliye 的帖子
能否请陈老师讲下为什么不能说投资活动

回答人：chenyiwei
依据准则对投资、筹资活动的定义，收到补助款本身不涉及长期资产的购建和处置，但导致企业的负债和权益结构发生了较大变化，所以不符合投资活动定义，但符合筹资活动定义。

提问人：zengfengxia 时间：2012-05-17 15:53:14
回复 iceboy1 的帖子
请教陈版，国际准则收到的与资产相关的政府补助可以直接冲减资产成本，这种情况下是不是可以理解为与投资活动相关？ 另外，我理解会计核算的科目与现金流量的本质没有关系，所有与资产相关的政府补助最终都是与收益相关，只不过分期确认，都作为与企业经营活动相关的收入是不是也可以呢？

回答人：chenyiwei
个人不赞同。在交易的实质没有发生变化的情况下，现金流量项目的归类应当不会受到针对同一交易或事项的不同会计处理方法的影响。我们现在讨论的是收款环节而不是资本支出发生环节，所以个人倾向于作为筹资活动。

提问人：iceboy1 时间：2012-05-18 08:32:06
回复 iceboy1 的帖子
能否请陈老师给看一下，帮助解答一下。谢谢

回答人：chenyiwei
我的意见已经写在对前面帖子的点评里了。

提问人：zico9999 时间：2014-06-21 18:56:32
如果当年收到与资产相关政府补助，计入收到其他筹资活动，那么以后年度递延收益摊销时，在现金流量表间接法中，其他项目列报？

回答人：chenyiwei
递延收益摊销计入营业外收入的金额一般在间接法中均列报为“其他”。这不仅限于当初收到时作为筹资活动，也不仅限于与资产相关的政府补助。

提问人：caaa 时间：2017-04-23 22:39:13
那与收益相关的政府补助呢？？？

回答人：chenyiwei
收到的其他与经营活动有关的现金。